---
title: "Correcion"
author: "Bianca Rozalen Kroebel."
date: "`r Sys.Date()`"
output: html_document
---
-Primero cogemos todas las librerias.
```{r}
library(readxl)
library(writexl)
library(stringr)
library(stringi)
```

-Ahora, vamos a ponerles nombres mas sencillos a los archivos para poder trabajar mejor con ellos.
```{r}
archivo_zip <- "2025-26 Tractament de les dades Gr.A-T (36423)-Tarea Intermediate R(Datacamp)-3281647.zip"
archivo_alumnos <- "AlumnosTD25_26.xlsx"
file.exists(archivo_zip)
```

-Ahora vamos a abrir nuestro archivo zip y buscar.
```{r}
unzip(archivo_zip, exdir = "carpeta_entregas")
ficheros_puntos <- list.files(path="carpeta_entregas",pattern ="\\.txt$", recursive = T, full.names = T)

ficheros_justificantes <- list.files(path = "carpeta_entregas", pattern = "\\.(pdf|png|jpg|jpeg)$", recursive = TRUE,full.names = TRUE)

```
-Después de esto, vamos a extraer la información.

```{r}
apellidos_vec <- c()
puntos_vec <- c()
nom_file_vec <- c()
contenido_vec <- c()

for (i in seq_along(ficheros_puntos)) {
  ruta <- ficheros_puntos[i]
  partes <- strsplit(ruta, "/")[[1]]
  nombre_carpeta <- partes[length(partes) - 1]
  apellido <- strsplit(nombre_carpeta, "_")[[1]][1]
  lineas <- readLines(ruta, warn = FALSE)
  texto <- if(length(lineas) > 0) lineas[1] else "0"
  valor_num <- as.numeric(gsub("[^0-9]", "", texto))
  if(is.na(valor_num)) valor_num <- 0
  
  apellidos_vec[i] <- apellido
  puntos_vec[i] <- valor_num
  nom_file_vec[i] <- basename(ruta)
  contenido_vec[i] <- texto
}

  df <- data.frame(
  apellidos = apellidos_vec,
  puntos = puntos_vec,
  NomFile = nom_file_vec,
  Puntos = contenido_vec,
  stringsAsFactors = FALSE
)

evalua_df <- df[order(df$apellidos), ]
write_xlsx(evalua_df, "NotasRIntermedio.xlsx")
```

-Ahora, voy a cargar y limpiar los datos.
```{r}
alumnos_matriculados <- read_excel("AlumnosTD25_26.xlsx")
alumnos_matriculados$Apellidos_UP <- toupper(alumnos_matriculados$`Apellido`)
evalua_df$apellidos_UP <- toupper(evalua_df$apellidos)
```

-Ahora voy a cruzar las listas para poder asignar las notas a cada estudiante.

```{r}
alumnos_notas_f <- merge(x = alumnos_matriculados,y = evalua_df, 
by.x = "Apellidos_UP",by.y = "apellidos_UP",all.x = T)
alumnos_notas_f$Apellidos_UP <- NULL
write_xlsx(alumnos_notas_f, "AlumnosNotas.xlsx")
```

-Ahora, con todo esto contestamos a las preguntas.

```{r}
#1. ¿Todas las entregas usaron como nombre del fichero de puntos el indicado; puntos.txt ?
unique(evalua_df$NomFile)
#Podemos ver que no todos usaron puntos.txt, sino que usaron en total 14 nombres distintos para referirse a los puntos del datacamp.

```

